【裁判字號】    99,審易,1794
【裁判日期】    990622
【裁判案由】    竊盜
【裁判全文】
臺灣高雄地方法院刑事判決            99年度審易字第1794號
公  訴  人  臺灣高雄地方法院檢察署檢察官
被      告  乙○○
上列被告因竊盜案件，經檢察官提起公訴（99年度偵字第7543號
），嗣於本院準備程序中，被告就被訴事實為有罪之陳述，經本
院告知簡式審判程序之旨，並聽取被告與公訴人之意見後，裁定
由進行簡式審判程序，判決如下：
    主  文
乙○○犯攜帶兇器竊盜罪，累犯，處有期徒刑玖月。扣案之扳手
、鉗子各壹支、螺絲起子貳支，均沒收之。
    事  實
一、乙○○前因搶奪、強盜、強制性交等案件，經本院以85年度
    少訴字第35號判決分別判處有期徒刑1 年6 月、5 年6 月、
    2 年6 月，合併定應執行刑9 年，該案於民國85年5 月27日
    撤回上訴而確定，於85年5 月27日入監執行，89年8 月16日
    假釋出獄並交付保護管束，於假釋期間內，又犯竊盜案件，
    經本院以91年度易字第1520號判決判處有期徒刑10月確定，
    並撤銷假釋、執行殘刑，而於96年6 月30日縮短刑期執行完
    畢。詎仍不知悔改，於99年2 月26日某時許，騎乘車牌號碼
    DTK －682 號輕型機車，行經高雄縣旗山鎮○○○路96號之
    1 甲○○經營之「凱揚賽車場」內，見該處無人看管，竟意
    圖為自己不法之所有，且基於竊盜之犯意，持客觀上足供兇
    器使用之活動扳手、鉗子、十字螺絲起子及一字螺絲起子各
    1 支，將該處辦公室及廁所內之斷路器、電源開關、鐵條、
    水龍頭、水龍頭接頭、電源箱面板電線等物撬開，而竊取斷
    路器1 個、電源開關面板2 個、鐵條1 支、水龍頭1 個、水
    龍頭接頭4 個、電源線電源面板2 塊及電線1 捆等物，得手
    後，將該等物品置於上開機車腳踏板上紙箱內，於同日16時
    20分許，正欲騎乘上開機車離去時，為警當場查獲，並在上
    開機車腳踏板上址箱內扣得斷路器1 個、電源開關面板2 個
    、鐵條1 支、水龍頭1 個、水龍頭接頭4 個、電源線電源面
    板2 塊及電線1 捆，在機車置物箱內扣得活動扳手1 支，及
    在其身著褲子後口袋內扣得鉗子、十字螺絲起子及一字螺絲
    起子各1 支等物。
二、案經高雄縣政府警察局旗山分局報請臺灣高雄地方法院檢察
    署檢察官偵查起訴。
    理  由
一、本件被告乙○○所犯之罪，為死刑、無期徒刑、最輕本刑為
    3 年以上有期徒刑以外之罪，其於準備程序進行中，就被訴
    事實為有罪之陳述，經本院告知簡式審判程序之旨，並聽取
    檢察官及被告之意見後，裁定進行簡式審判程序。
二、上開犯罪事實，業經被告於本院審理中坦承不諱，核與證人
    甲○○於警詢中之證述相符，復有扣押筆錄、扣押物品目錄
    表、贓物認領保管單、照片12張等件在卷可查，足認被告之
    自白與事實相符，足堪採信。從而，本件事證明確，被告犯
    行，應堪認定，應依法論科。
三、按刑法第321 條第1 項第3 款之攜帶兇器竊盜罪，係以行為
    人攜帶兇器竊盜為其加重條件，此所謂兇器，其種類並無限
    制，凡客觀上足對人之生命、身體、安全構成威脅，具有危
    險性之兇器均屬之，且祇須行竊時攜帶此種具有危險性之兇
    器為已足，並不以攜帶之初有行兇之意圖為必要（最高法院
    79年臺上字第5253號判例意旨參照）。查被告於竊盜犯行之
    際，所使用之扳手1 支、螺絲起子2 支，均係金屬製成、質
    地堅硬，有該等物品扣案足憑，則上開工具在客觀上自足對
    人之生命、身體安全構成威脅，具有危險性，而可供兇器使
    用。是故核被告所為，係犯刑法第321 條第1 項第3 款之攜
    帶兇器竊盜罪。被告有事實欄所載之前案紀錄，前於96年6
    月30日執行完畢，有卷附臺灣高等法院被告前案紀錄表可按
    ，其受有期徒刑執行完畢，5 年以內故意再犯有期徒刑以上
    之罪，為累犯，應加重其刑。爰審酌被告正值青壯，不思以
    正途取財，未能尊重他人財產權，而以偷竊方式取得財物，
    且犯後坦承犯罪等一切情狀，量處如主文所示之刑。扣案之
    扳手、鉗子各1 支、螺絲起子2 支，則均為被告所有，供本
    件竊盜犯行使用或預備之物，業據被告供承在卷，應依刑法
    第38條第1 項第2 款、第3 項規定，均宣告沒收之。
據上論斷，應依刑事訴訟法第273 條之1 第1 項、第284 條之1
、第299 條第1 項前段，刑法第321 條第1 項第3 款、第47條第
1 項、第38條第1 項第2 款，判決如主文。
本案經檢察官杜妍慧到庭執行職務。
中    華    民    國    99    年     6    月    22    日
                  刑事第十庭  法  官  曾子珍
以上正本證明與原本無異。
如不服本判決應於收受本判決後10日內向本院提出上訴書狀，並
應敘述具體理由，如未敘述上訴理由者，應於上訴期間屆滿後20
日內補提理由書狀於本院（均須按他造當事人之人數附繕本）「
切勿逕送上級法院」。
中    華    民    國    99    年     6    月    22    日
                              書記官  李承悌
附錄本案論罪科刑法條：
中華民國刑法第321條
（加重竊盜罪）
犯竊盜罪而有左列情形之一者，處 6 月以上、 5 年以下有期
徒刑：
一、於夜間侵入住宅或有人居住之建築物、船艦或隱匿其內而
    犯之者。
二、毀越門扇、牆垣或其他安全設備而犯之者。
三、攜帶兇器而犯之者。
四、結夥三人以上而犯之者。
五、乘火災、水災或其他災害之際而犯之者。
六、在車站或埠頭而犯之者。
前項之未遂犯罰之。

司法院資訊處製作；財團法人民間司法改革基金會備份。
